da: Metode til vandrensning: Afionisering; Deuteriumudtømning; Destillation; Ionbytning; Mikrofiltrering; Ozonering; Omvendt osmose; UV-behandling; Ultrafiltrering; Dampdestillation; Andet
sv: Metod för vattenrening: Avjonisering; Deuteriumutarmning; Destillation; Jonbyte; Mikrofiltrering; Ozonering; Omvänd osmos; UV-behandling; Ultrafiltrering; Ångdestillation; Övrigt
ko: 정수 방식: 탈이온화; 중수소 감소; 증류; 이온 교환; 미세 여과; 오존 처리; 역삼투; UV 처리; 한외 여과; 증기 증류; 기타
el: Μέθοδος καθαρισμού νερού: Απιονισμός; Εξάντληση δευτερίου; Απόσταξη; Ανταλλαγή ιόντων; Μικροδιήθηση; Οζονισμός; Αντίστροφη όσμωση; Επεξεργασία UV; Υπερδιήθηση; Απόσταξη ατμού; Άλλο
vi: Phương pháp làm sạch nước: Khử ion; Khử Deuterium; Chưng cất; Trao đổi ion; Vi lọc; Ozon hóa; Thẩm thấu ngược; Xử lý bằng tia UV; Siêu lọc; Chưng cất bằng hơi nước; Khác
it: Metodo di purificazione dell'acqua: Deionizzazione; Riduzione del deuterio; Distillazione; Scambio ionico; Microfiltrazione; Ozonizzazione; Osmosi inversa; Trattamento UV; Ultrafiltrazione; Distillazione a vapore; Altro
th: วิธีการทำน้ำให้บริสุทธิ์: การแยกไอออน; การลดดิวเทอเรียม; การกลั่น; การแลกเปลี่ยนไอออน; การกรองระดับไมโคร; การใช้โอโซน; รีเวิร์สออสโมซิส; การบำบัดด้วย UV; อัลตราฟิลเตรชัน; การกลั่นด้วยไอน้ำ; อื่นๆ
fr: Procédé de purification de l'eau: Désionisation; Appauvrissement en deutérium; Distillation; Échange d’ions; Microfiltration; Ozonation; Osmose inverse; Traitement par UV; Ultrafiltration; Distillation par vapeur; Autre
cs: Metoda čištění vody: Deionizace; Ochuzování o deuterium; Destilace; Iontová výměna; Mikrofiltrace; Ozonizace; Reverzní osmóza; UV ošetření; Ultrafiltrace; Destilace parou; Jiná
nb: Rensemetode for vann: Deionisering; Deuteriumutarming; Destillasjon; Ionebytting; Mikrofiltrering; Ozonering; Omvendt osmose; UV-behandling; Ultrafiltrering; Dampdestillasjon; Annet
fi: Veden puhdistusmenetelmä: Deionisointi; Deuteriumin vähennys; Tislaus; Ioninvaihto; Mikrosuodatus; Otsonointi; Käänteisosmoosi; UV-käsittely; Ultrasuodatus; Höyrytislaus; Muu
sk-SK: Metóda čistenia vody: Deionizácia; Ochudobnenie o deutérium; Destilácia; Iónová výmena; Mikrofiltrácia; Ozonizácia; Reverzná osmóza; Ošetrenie UV žiarením; Ultrafiltrácia; Odparovacia destilácia; Iné
de: Wasseraufbereitungsmethode: Deionisation; Deuterium-Abreicherung; Destillation; Ionenaustausch; Mikrofiltration; Ozonierung; Umkehrosmose; UV-Behandlung; Ultrafiltration; Dampfdestillation; Sonstige
hu: Víztisztítási mód: Deionizáció; Deutérium-csökkentés; Desztilláció; Ioncsere; Mikroszűrés; Ózonkezelés; Fordított ozmózis; UV-kezelés; Ultraszűrés; Gőzdesztilláció; Egyéb
ja: 浄水方法: 脱イオン化; 重水素減少; 蒸留; イオン交換; 精密ろ過; オゾン処理; 逆浸透; UV処理; 限外ろ過; 蒸気蒸留; その他
zh-TW: 淨水方式: 去離子; 去氘; 蒸餾; 離子交換; 微濾; 臭氧處理; 逆滲透; 紫外線處理; 超濾; 蒸汽蒸餾; 其他
hr-HR: Metoda pročišćavanja vode: Deionizacija; Smanjenje udjela deuterija; Destilacija; Ionska izmjena; Mikrofiltracija; Ozonizacija; Reverzna osmoza; UV obrada; Ultrafiltracija; Parna destilacija; Ostalo
es: Método de purificación de agua: Desionización; Depleción de deuterio; Destilación; Intercambio iónico; Microfiltración; Ozonización; Ósmosis inversa; Tratamiento UV; Ultrafiltración; Destilación por vapor; Otro
tr: Su arıtma yöntemi: Deiyonizasyon; Döteryum tüketimi; Damıtma; İyon değişimi; Mikrofiltrasyon; Ozonlama; Ters osmoz; UV uygulaması; Ultrafiltrasyon; Buhar damıtma; Diğer
pl: Metoda oczyszczania wody: Dejonizacja; Zubożenie w deuter; Destylacja; Wymiana jonowa; Mikrofiltracja; Ozonowanie; Odwrócona osmoza; Naświetlanie promieniami UV; Ultrafiltracja; Destylacja parowa; Inne
pt-BR: Método de purificação de água: Deionização; Esgotamento de deutério; Destilação; Troca iônica; Microfiltração; Ozonização; Osmose reversa; Tratamento UV; Ultrafiltração; Destilação a vapor; Outros
lt-LT: Vandnes valymo būdas: Dejonizacija; Deuterio šalinimas; Distiliavimas; Jonų mainai; Mikrofiltravimas; Ozonizavimas; Atvirkštinis osmosas; UV apdorojimas; Ultrafiltravimas; Garų distiliavimas; Kita
zh-CN: 净水方式: 去离子; 贫氘; 蒸馏; 离子交换; 微滤; 臭氧化; 反渗透; 紫外线处理; 超滤; 蒸汽蒸馏; 其他
bg-BG: Метод за пречистване на вода: Дейонизация; Намаляване на деутерий; Дестилация; Йонен обмен; Микрофилтрация; Озониране; Обратна осмоза; UV обработка; Ултрафилтрация; Парна дестилация; Други
nl: Waterzuiveringsmethode: Deïonisatie; Deuteriumdepletie; Destillatie; Ionenwisseling; Microfiltratie; Ozonisatie; Omgekeerde osmose; UV-behandeling; Ultrafiltratie; Dampdestillatie; Overige
ro-RO: Metodă de purificare a apei: Deionizare; Sărăcire în deuteriu; Distilare; Schimb de ioni; Microfiltrare; Ozonizare; Osmoză inversă; Tratament cu UV; Ultrafiltrare; Distilare prin vapori; Altele
en: Water purification method: Deionization; Deuterium Depletion; Distillation; Ion Exchange; Microfiltration; Ozonation; Reverse Osmosis; UV Treatment; Ultrafiltration; Vapor Distillation; Other
pt-PT: Método de purificação da água: Desionização; Depleção de deutério; Destilação; Permuta iónica; Microfiltração; Ozonização; Osmose inversa; Tratamento por UV; Ultrafiltração; Destilação de vapor; Outro
ru: Метод очистки воды: Деионизация; Снижение содержания дейтерия; Дистилляция; Ионный обмен; Микрофильтрация; Озонирование; Обратный осмос; УФ-обработка; Ультрафильтрация; Паровая дистилляция; Другое
sl-SI: Metoda čiščenja vode: Deionizacija; Zmanjšanje devterija; Destilacija; Ionska izmenjava; Mikrofiltracija; Ozonizacija; Reverzna osmoza; UV-obdelava; Ultrafiltracija; Parna destilacija; Drugo